【裁判字號】    98,交易,121
【裁判日期】    981030
【裁判案由】    公共危險
【裁判全文】
臺灣屏東地方法院刑事判決             98年度交易字第121號
公  訴  人  臺灣屏東地方法院檢察署檢察官
被      告  乙○○
                      號
上列被告因公共危險案件，經檢察官提起公訴（98年度偵字第65
48號）本院判決如下：
    主  文
乙○○服用酒類，不能安全駕駛動力交通工具而駕駛，累犯，處
有期徒刑陸月，如易科罰金，以新臺幣壹仟元折算壹日。
    事  實
一、乙○○前於民國90年間因酒後駕駛之公共危險案件，經臺灣
    新竹地方法院以90年度竹東交簡字第116 號判處罰金銀元19
    ,000元確定，於90年12月24日執行完畢；又於96年間因酒後
    駕駛之公共危險案件，經本院以96年度交簡字第418 號判決
    處有期徒刑4 月確定，經減刑為有期徒刑2 月後，於96年12
    月17日執行完畢，仍不知悔改，於98年9 月1 日晚間9 時50
    分許前飲用3 、4 瓶啤酒，已達反應較慢、感覺減低並影響
    駕駛而不能安全駕駛動力交通工具之狀態後，仍駕駛車牌號
    碼HZ-7191 號自用小貨車返家，於同日晚間9 時50分許，途
    經屏東縣恆春鎮○○路77巷22弄1 號前，因不勝酒力致失控
    擦撞甲○○停放在該處之車牌號碼YT-3258 號自用小客車。
    嗣經警循線查獲並對其實施酒精濃度測試結果，其呼氣中所
    含酒精濃度高達每公升1.60毫克，而查悉上情。
二、案經屏東縣政府警察局恆春分局報告臺灣屏東地方法院檢察
    署檢察官偵查起訴。
    理  由
一、本件被告乙○○對本院所提示之各項證據之證據能力均不爭
    執並表示無意見，本院審酌各該證據作成之情況，認為適當
    ，依刑事訴訟法第159 條之5 之規定，得作為證據，合先敘
    明。
二、上揭犯罪事實，業據被告於警詢及本院審理時坦承不諱，核
    與證人甲○○所述情節相符，並有被告酒精濃度測定值單、
    屏東縣警察局恆春分局建民派出所酒駕案件測試觀察紀錄表
    、肇事現場圖、道路交通事故調查報告表、屏東縣政府警察
    局舉發違反道路交通管理事件通知單各1 件及現場照片10張
    附卷可證。而依前開觀察紀錄表之記載，被告有腳步不穩、
    語無倫次、多話、注意力無法集中之情形，顯因喝酒，無法
    正常駕駛車輛，並因此而撞及甲○○停放於路邊之自小客車
    ，經警檢測其呼氣酒精濃度更高達每公升1.60毫克，顯已達
    到服用酒類後不能安全駕駛動力交通工具之狀態。綜上，足
    認被告之自白與事實相符，罪證明確，犯行洵堪認定。
四、核被告所為，係犯刑法第185 條之3 服用酒類不能安全駕駛
    動力交通工具而駕駛罪。被告前曾因公共危險案件，經本院
    判處有期徒刑4 月，經減刑為2 月確定，於96年12月17日執
    行完畢乙節，有臺灣高等法院被告前案紀錄表在卷足憑，其
    受有期徒刑執行完畢後，5 年以內故意再犯有期徒刑之罪，
    為累犯，應加重其刑。爰審酌被告有前揭論罪科刑及執行之
    情形已如上述，復於本次再犯同一罪質之公共危險案件，顯
    見被告未從前例記取教訓，且其明知飲用酒類後，人體內之
    酒精成分對人之意識與控制能力俱有不良影響，酒後駕車對
    於一般往來之公眾及駕駛人自身皆具有高度危險性，其漠視
    自身安危，尤罔顧公眾安全，而於飲用酒類後之呼氣酒精濃
    度高達每公升1.60毫克，已處於不能安全駕駛動力交通工具
    之狀態仍駕駛上開自小貨車，對行車安全已生危害，兼衡其
    犯後坦承犯行，態度非惡，其犯罪之動機、目的、情節、智
    識程度，業與被害人甲○○達成和解，有和解書影本1 紙在
    卷可稽，暨其家庭生活狀況須扶養稚兒、中風之母親，亦有
    診斷證明書及戶籍謄本各1 份可參，而檢察官求處有期徒刑
    7 月，尚屬過重等一切情狀，量處如主文所示之刑，併諭知
    易科罰金之折算標準。
據上論斷，應依刑事訴訟法第284 條之1 、第299 條第1 項前段
，刑法第185 條之3 、第47條第1 項、第41條第1 項前段，刑法
施行法第1 條之1 第1 項，判決如主文。
本案經檢察官曾士哲到庭執行職務。
中    華    民    國    98    年    10    月    30    日
                    交通法庭    法  官  蔡玉雪
以上正本證明與原本無異。
如不服本判決應於收受判決後10日內向本院提出上訴書狀，並應
敘述具體理由；其未敘述上訴理由者，應於上訴期間屆滿後20日
內向本院補提理由書（均須按他造當事人之人數附繕本）「切勿
逕送上級法院」。
中    華    民    國    98    年    10    月    30    日
                                書記官  許倬維
附錄本案論罪科刑法條：
中華民國刑法第185條之3
服用毒品、麻醉藥品、酒類或其他相類之物，不能安全駕駛動力
交通工具而駕駛者，處1 年以下有期徒刑、拘役或科或併科15萬
元以下罰金。


司法院資訊處製作；財團法人民間司法改革基金會備份。
